臺灣臺中地方法院民事簡易判決
111年度豐簡字第305號
原      告  華南產物保險股份有限公司

法定代理人  陳文智  
訴訟代理人  張瑋澄  
            賴韋廷  
被      告  黃駿杰即黃宗賢


上列當事人間請求侵權行為損害賠償(交通)事件，本院於民國11
1年5月17日言詞辯論終結，判決如下：
    主      文
被告應給付原告新臺幣51,967元，及自民國111年5月11日至清償
日止，按年息百分之5計算之利息。
訴訟費用由被告負擔。
本判決得假執行。
    事實及理由
壹、程序事項：被告經合法通知，未於言詞辯論期日到場，核無
    民事訴訟法第386條各款所列情形，應依原告之聲請，由其
    一造辯論而為判決。
貳、實體事項：
一、原告主張：被告於民國109年12月15日19時45分許，駕駛車
    牌號碼000-0000號自用小貨車，於臺中市豐原區豐原大道5
    段與水源路口，因倒車不慎，致碰撞由原告所承保、訴外人
    張琇菁所有，並由訴外人饒益舟駕駛之BCL-3596號自用小客
    車（下稱系爭車輛），造成系爭車輛受損（下稱系爭事故）
    ，經送修後支出修理費用新臺幣（下同）107,170元，業經
    原告依保險契約賠付，爰依保險法第53條及侵權行為之法律
    關係，請求被告賠償原告系爭車輛修理費用51,967元（已扣
    除系爭車輛零件折舊）等語，並聲明：被告應給付原告51,9
    67元，及自起訴狀繕本送達翌日起至清償日止，按年息百分
    之5計算之利息。
二、被告未於言詞辯論期日到場，亦未提出書狀作何聲明或陳述
    。
三、本院得心證之理由：
  ㈠原告主張被告於上揭時、地駕駛車輛，因倒車不慎，致碰撞
    系爭車輛，造成系爭車輛受損，經送修後支出修理費用107,
    170元，原告並已賠付完畢之事實，業據其提出系爭車輛行
    車執照、汽車險理賠申請書、臺中市政府警察局道路交通事
    故初步分析研判表、九和汽車股份有限公司台中分公司大里
    鈑噴中心服務廠估價單、統一發票、系爭車輛受損照片等為
    證（見本院卷第21至31頁）；並經本院依職權向臺中市政府
    警察局豐原分局調取系爭事故相關資料核閱屬實（見本院卷
    第43至72頁）；而被告經本院合法通知，未於言詞辯論期日
    到場，復未提出任何書狀爭執，是本院依調查證據之結果，
    堪信原告之主張為真實。
  ㈡按因故意或過失，不法侵害他人之權利者，負損害賠償責任
    ；汽車、機車或其他非依軌道行駛之動力車輛，在使用中加
    損害於他人者，駕駛人應賠償因此所生之損害，但於防止損
    害之發生，已盡相當之注意者，不在此限；不法毀損他人之
    物者，被害人得請求賠償其物因毀損所減少之價額。民法第
    184條第1項前段、第191條之2、第196條分別定有明文。復
    按汽車倒車時，應依下列規定：二、應顯示倒車燈光或手勢
    後，謹慎緩慢後倒，並應注意其他車輛及行人，道路交通安
    全規則第110條第2款亦規定甚明。經查，被告駕駛車輛倒車
    時，未注意後方尚有同行向之系爭車輛正停等紅綠燈，仍貿
    然向後倒車，致碰撞系爭車輛，有前揭初步分析研判表及道
    路交通事故現場圖在卷足憑（見本院卷第45至47頁），足認
    被告未依規定倒車違反前開道路安全規則甚明，對於系爭事
    故之發生，顯有過失，且其過失行為與系爭車輛受損之結果
    ，具有相當因果關係甚明，應由被告負全部過失賠償責任。
    是原告依上開規定請求被告負侵權行為損害賠償之責，於法
    自屬有據。
　㈢而民法第196條所謂因毀損減損之價額，得以修復費用為估定
    之標準，但以必要者為限，例如修理材料以新品換舊品應予
    折舊，最高法院79年度第9次民庭會議決議闡釋甚明。本件
    被告既過失不法毀損系爭車輛，已如上述，是揆諸前開規定
    ，自應負侵權行為損害賠償責任，則原告以修復金額作為賠
    償金額，自屬有據。又系爭車輛之零件修理既係以新零件更
    換被損之舊零件，是依上說明，自應將零件折舊部分予以扣
    除。查系爭車輛送修而支出修理費107,170元，其中零件80,
    290元、工資6,720元、烤漆20,160元，此有原告提出之估價
    單及統一發票附卷可稽（見本院卷第27至29頁。而依行政院
    所頒「固定資產耐用年數表」及「固定資產折舊率表」之規
    定，自用小客車之耐用年數為5年，依定率遞減法每年折舊
    千分之369，再參照卷附之系爭車輛行車執照影本，其上載
    明該車係於107年6月出廠（見本院卷第21頁，未載日故以15
    日計算），直至109年12月15日本件事故發生日止，實際使
    用日數約為2年6月又1日，依「營利事業所得稅結算申報查
    核准則」第95條第8項所定「固定資產提列折舊採用定率遞
    減法，以1年為計算單位，其使用期間未滿1年者，按實際使
    用之月數相當於全年之比例計算之，不滿1月者，以月計」
    。因此，系爭車輛應以使用2年7月期間計算折舊。依此方式
    核算扣除折舊額後，得請求之零件修理費為25,087元（計算
    式如附表），加計工資及烤漆費用後元，則被告應賠償之必
    要修理費總計為51,967元（計算式：25,087＋6,720＋20,160＝
    51,967）。是以，本件原告請求必要修理費用51,967元，自
    應准許。
  ㈣末按給付無確定期限者，債務人於債權人得請求給付時，經
    其催告而未為給付，自受催告時起，負遲延責任。其經債權
    人起訴而送達訴狀，或依督促程序送達支付命令，或為其他
    相類之行為者，與催告有同一之效力，民法第229條第2項定
    有明文。又遲延之債務，以支付金錢為標的者，債權人得請
    求依法定利率計算之遲延利息。但約定利率較高者，仍從其
    約定利率。應付利息之債務，其利率未經約定，亦無法律可
    據者，年息為百分之五，民法第233條第1項、第203條亦有
    明文。本件原告行使對被告之損害賠償債權，核屬無確定期
    限之金錢債權給付，既經原告起訴而起訴狀繕本經本院於11
    1年4月20日為公示送達（於111年5月10日發生效力），有公
    示送達公告在卷可憑（見本院卷第105頁），被告迄未給付
    ，當應負遲延責任。是原告請求自起訴狀繕本送達被告翌日
    即111年5月11日起至清償日止，按年息百分之5計算之法定
    遲延利息，核無不合。
四、綜上所述，原告依侵權行為及保險代位之法律關係，請求被
    告給付51,967元，及自111年5月11日起至清償日止，按年息
    百分之5計算之利息，為有理由，應予准許。
五、本件係適用簡易訴訟程序所為被告敗訴之判決，依同法第38
    9條第1項第3款規定，應由本院依職權宣告假執行。
六、訴訟費用負擔之依據：民事訴訟法第78條。
中　　華　　民　　國　　111 　年　　5 　　月　　31　　日
                  豐原簡易庭    法  官  廖弼妍
如不服本判決，應於送達後20日內，向本院提出上訴狀並表明上
訴理由，如於本判決宣示後送達前提起上訴者，應於判決送達後
20日內補提上訴理由書（須附繕本）。如委任律師提起上訴者，
應一併繳納上訴審裁判費。
以上為正本係照原本作成。
中　　華　　民　　國　　111 　年　　5 　　月　　31　　日
                                書記官  陳貴卿
附表
折舊時間           金額
第1年折舊值        80,290×0.369=29,627
第1年折舊後價值    80,290-29,627=50,663
第2年折舊值        50,663×0.369=18,695
第2年折舊後價值    50,663-18,695=31,968
第3年折舊值        31,968×0.369×(7/12)=6,881
第3年折舊後價值    31,968-6,881=25,087